【裁判字號】    89,訴,200
【裁判日期】    890303
【裁判案由】    槍砲彈藥刀械管制
【裁判全文】
臺灣板橋地方法院刑事判決                          八十九年度訴字第二００號
    公  訴  人  臺灣板橋地方法院檢察署檢察官
    被      告  甲○○
右列被告因違反槍砲彈藥刀械管制條例案件，經檢察官提起公訴（八十八年度偵字第
一九九八二號、第二六七八三號），本院判決如左：
    主  文
甲○○未經許可，持有可發射子彈具有殺傷力之改造左輪手槍，處有期徒刑壹年肆月
，併科罰金新臺幣萬元，罰金部分如易服勞役以新臺幣玖佰元即銀元佰元折算壹
日。
扣案槍枝管制編號0000000000號之改造左輪手槍壹支及改造子彈壹顆，均
沒收。
    事  實
一、甲○○於民國（下同）八十八年六月十五日，在臺北縣三重市○○○○道堤防旁
    之某處，自真實姓名及年籍不詳綽號「阿文」之成年男子，取得可發射子彈具有
    殺傷力之改造左輪手槍一支，及同有殺傷力之改造子彈三顆後，攜回置放於臺北
    縣三重市忠孝橋下之不詳友人住處，未經許可而持有前開手槍及子彈。嗣於八十
    八年八月十九日，甲○○將該改造左輪手槍及改造子彈，攜至臺北縣三重市○○
    ○路五六０巷底之榖保中學後門附近，經警於同日晚間十時三十分許，在上址處
    所臨檢查獲甲○○，並當場扣得具有殺傷力之改造左輪手槍一支（獲案槍枝管制
    編號：0000000000）及子彈一顆。甲○○經警於翌（二十）日上午移送臺灣板橋
    地方法院檢察署候訊時，再經該署法警在其穿著之褲管夾縫底部，查獲其餘同具
    殺傷力之改造子彈二顆。
二、案經臺北縣警察局三重分局報告臺灣板橋地方法院檢察署檢察官偵查及該署檢察
    官自動檢舉偵查起訴。
    理  由
一、右開事實，迭據被告甲○○於警訊、檢察官偵查及本院審理時坦承不諱，而上開
    扣案之改造左輪手槍一把及子彈三顆，經分送內政部警政署刑事警察局鑑驗結果
    ，認手槍（獲案槍枝管制編號：0000000000）係仿SMITH & WESSON廠轉輪手槍製
    造之金屬玩具手槍，車通槍管內阻鐵及轉輪彈倉改造而成，機械性能正常，可擊
    發適用子彈，具有殺傷力；子彈一顆，係玩具子彈改造而成（具直徑約６ＭＭ之
    金屬彈頭），經實際試射，可擊發，具有殺傷力等情，業據該局以八十八年八月
    三十一日刑鑑字第八四三五二號鑑驗通知書乙紙附卷可稽。又其餘二顆子彈，均
    認係玩具轉輪槍金屬彈殼加裝底火帽、火藥及金屬彈頭（直徑約６ＭＭ）組合而
    成之改造子彈，採樣一顆試射結果可擊發，認具殺傷力乙節，亦有該局八十八年
    九月九日（八八）刑鑑字第八九三二四號函在卷可憑，復有扣案槍枝之照片乙幀
    在卷可證，足認被告前揭自白與事實相符而堪予採信。故本件事證明確，被告犯
    行堪以認定，應予依法論科。
二、被告甲○○未經許可，持有同具殺傷力之改造左輪手槍及改造子彈，核其所為分
    別係犯槍砲彈藥刀械管制條例第十一條第四項之未經許可持有具殺傷力之槍砲罪
    及同條例第十二條第四項之未經許可持有具殺傷力之子彈罪。被告以一個持有行
    為同時持有前揭槍枝及子彈，應屬一行為而觸犯上揭二罪名，應依刑法第五十五
    條想像競合例之規定，從一重之槍砲彈藥刀械管制條例第十一條第四項之罪處斷
    。爰審酌被告前無犯罪科刑之紀錄，有臺灣高等法院檢察署刑案紀錄簡覆表乙份
    在卷可參，其素行尚佳，及其犯罪之動機、目的、手段、所生危害及事後尚知坦
    承犯行之態度等一切情狀，量處如主文第一項所示之刑，並就併科罰金部分諭知
    易服勞役之折算標準，以資懲儆。扣案改造左輪手槍（獲案槍枝管制編號：0000
    000000）壹支及改造子彈一顆，均為違禁物，應依刑法第三十八條第一項第一款
    規定，併為如主文第二項沒收之諭知。至於扣案其餘二顆改造子彈，既經鑑驗單
    位實際試射，僅餘空彈殼二個，則已非屬違禁物，本院自無須宣告沒收之，附予
    敘明。
三、末查槍砲彈藥刀械管制條例第十九條第一項固規定：「犯第七條、第八條、第十
    條、第十一條、第十二條第一項至第三項、第十三條第一項至第三項之罪，經判
    處有期徒刑者，應於刑之執行完畢或赦免後，令入勞動場所，強制工作，其期間
    為三年」。惟犯該條例第十九條第一項所列舉之罪，依個案情節符合比例原則部
    分，固應適用該條例宣告保安處分，至不符合部分而應宣告保安處分者，則仍由
    法院斟酌刑法第九十條第一項規定之要件，依職權為之，於此自無刑法第二條第
    二項之適用，亦即仍有從新從輕原則之適用，亦經司法院大法官會議作成釋字第
    四七一號解釋闡釋甚明。經查本件被告甲○○雖未經許可持有具殺傷力之改造槍
    枝及子彈，惟其前無犯罪科刑之紀錄，已如前述，復未持前揭槍彈實施犯行，本
    案且係被告第一次違反槍砲彈藥刀械管制條例，是以難認被告有此犯罪之習慣，
    本院斟酌其行為之嚴重性及所表現之危險性，認尚無對被告施予保安處分加以矯
    治之必要性，故未併予諭知強制工作之保安處分，附此敘明。
據上論斷，應依刑事訴訟法第二百九十九條第一項前段，槍砲彈藥刀械管制條例第十
一條第四項、第十二條第四項，刑法第十一條前段、第五十五條、第四十二條第二項
、第三十八條第一項第一款，罰金罰鍰提高標準條例第二條，現行法規所定貨幣單位
折算新臺幣條例第二條，判決如主文。
本案經檢察官蔡顯鑫到庭執行職務
中      華      民      國      八十九      年      三    月      三    日
                                臺灣板橋地方法院刑事第三庭
                                      法  官    陳志揚
右正本證明與原本無異。
如不服本判決，應於判決送達後十日內向本院提出上訴狀 (應附繕本) ，上訴於
臺灣高等法院。
                                      書記官    陳慶樹
中      華      民      國      八十九      年    三    月  十四    日
附錄本案論罪科刑法條全文：
槍砲彈藥刀械管制條例第十一條
  未經許可，製造、販賣或運輸第四條第一款所稱其他可發射金屬或子彈具有殺傷力
  之各式槍砲者，處五年以上有期徒刑，併科新臺幣一千萬元以下罰金。
  未經許可，轉讓、出租或出借前項所列槍砲者，處三年以上十年以下有期徒刑，併
  科新臺幣七百萬元以下罰金。
  意圖供自己或他人犯罪之用，而犯前二項之罪者，處無期徒刑或七年以上有期徒刑
  ，併科新臺幣一千萬元以下罰金。
  未經許可，持有、寄藏或意圖販賣而陳列第一項所列槍砲者，處一年以上七年以下
  有期徒刑，併科新臺幣七百萬元以下罰金。
  第一項至第三項之未遂犯罰之。
槍砲彈藥刀械管制條例第十二條
  未經許可，製造、販賣或運輸子彈者，處一年以上七年以下有期徒刑，併科新臺幣
  五百萬元以下罰金。
  未經許可，轉讓、出租或出借子彈者，處六月以上五年以下有期徒刑，併科新臺幣
  三百萬元以下罰金。
  意圖供自己或他人犯罪之用，而犯前二項之罪者，處三年以上十年以下有期徒刑，
  併科新臺幣七百萬元以下罰金。
  未經許可，持有、寄藏或意圖販賣而陳列子彈者，處五年以下有期徒刑，併科新幣
  三百萬元以下罰金。
  第一項及第三項之未遂犯罰之。


司法院資訊處製作；財團法人民間司法改革基金會備份。
